臺北高等行政法院裁定
111年度簡上字第89號
上  訴  人  史晋瑞                         
被 上訴 人  勞動部勞工保險局  

代  表  人  陳  琄        
上列當事人間勞保事件，上訴人對於中華民國111年2月25日臺灣
新竹地方法院109年度簡再字第4號行政訴訟判決，提起上訴，本
院裁定如下：
　　主  文
上訴駁回。
上訴審訴訟費用由上訴人負擔。
　　理  由
一、按對於簡易訴訟程序之判決提起上訴，非以其違背法令為理
    由，不得為之，行政訴訟法第235條第2項定有明文。又依同
    法第236條之2第3項準用第243條第1項規定，判決不適用法
    規或適用不當者，為違背法令；而判決有第243條第2項所列
    各款情形之一者，為當然違背法令。是當事人對於地方法院
    簡易訴訟程序之判決上訴，如依行政訴訟法第236條之2第3
    項準用第243條第1項規定，以判決有不適用法規或適用不當
    為理由時，其上訴狀或理由書應有具體之指摘，並揭示該法
    規之條項或其內容；若係成文法以外之法則，應揭示該法則
    之旨趣；倘為司法院解釋則應揭示該解釋之字號或其內容。
    如以行政訴訟法第236條之2第3項準用第243條第2項所列各
    款情形為理由時，其上訴狀或理由書，應揭示合於該條項各
    款之事實。上訴狀或理由書如未依此項方法表明，或其所表
    明者與上開法條規定不合時，即難認為已對簡易訴訟程序之
    判決之違背法令有具體之指摘，其上訴自難認為合法。
二、上訴人前因不服勞動部民國109年6月4日勞動法訴一字第109
　　0000543號訴願決定，對被上訴人提起行政訴訟，因未據繳
    納裁判費，經臺灣新竹地方法院（下稱原審）以109年8月11
    日109年度簡字第29號裁定命其補繳裁判費新臺幣2,000元，
    上訴人逾期未繳納，經原審以上訴人未遵期繳納裁判費，起
    訴不合法，於109年9月7日以109年度簡字第29號裁定駁回上
    訴人之訴確定（下稱原確定裁定）。上訴人不服原確定裁定
    ，聲請再審，經原審以111年2月25日109年度簡再字第4號行
    政訴訟判決駁回其訴。上訴人仍不服，遂提起本件上訴。
三、本件上訴人提起上訴，上訴理由略以伊有郵寄光碟給法院，
    但沒寫進判決書，詢問原審承辦之德股書記官，始知德股係
    在3月1日收到該光碟，然法院係在2月23日收受上開郵件，
    信封註明收件人為「新竹地方法院（德股）」，光碟上亦載
    有案號109年簡再4號，不明白為何這麼久始送至德股，內文
    有提及「109年簡29號元股」，但文意並非指送至元股等語
    。經核上訴人之上訴意旨，未具體指明原判決究竟有如何合
    於不適用法規、適用法規不當或有行政訴訟法第243條第2項
    所列各款之情形，尚難認為已對原判決之如何違背法令有具
    體之指摘，依首揭規定及說明，應認其上訴為不合法，應予
    駁回。
四、據上論結，本件上訴為不合法。依行政訴訟法第236條之2第
    3項、第249條第1項前段、第104條，民事訴訟法第95條、第
    78條，裁定如主文。
中　　華　　民　　國　　111　 年　　10 　  月　 28 　 日
                    臺北高等行政法院第四庭
                              審判長法  官　蘇嫊娟 
                                    法  官　陳雪玉 
                                    法  官　魏式瑜
上為正本係照原本作成。
不得抗告。
中　　華　　民　　國　　111　 年　　10 　  月　 28 　 日
                                    書記官  林俞文